臺灣彰化地方法院刑事判決　　　　　　　　　　　　　九十一年度易字第六三一號
　　公　訴　人　臺灣彰化地方法院檢察署檢察官
　　被　　　告　乙○○
　　被　　　告　丁○○
　　被　　　告　戊○○
右列被告因傷害案件，經檢察官提起公訴 (九十年度偵字第六四六一號)，本院判決
如左︰
    主  文
乙○○連續傷害人之身體，處有期徒刑參月，如易科罰金，以參佰元折算壹日。
戊○○連續傷害人之身體，處拘役肆拾日，如易科罰金，以參佰元折算壹日。
丁○○傷害人之身體，處拘役貳拾日，如易科罰金，以參佰元折算壹日。
    事  實
一、乙○○與戊○○、丁○○父子為鄰居，其間曾因細故而時有糾紛，後於民國九十
    年六月十二日晚上十時三十分許，在彰化縣埤頭鄉○○村○○路四十一之一號路
    口，乙○○又與戊○○發生衝突，丁○○見狀前去查看，乙○○遂基於普通傷害
    之概括犯意，持地上所拾獲之鐵管毆打丁○○，丁○○將該鐵管搶下，二人即發
    生扭打，而互有受傷，後經人將其二人拉開，乙○○即又追打欲報警之甲○○（
    丁○○之母），致丁○○受有左胸部、左前臂挫傷等傷，甲○○則受有右手臂挫
    傷之傷害；甲○○之夫戊○○見狀，遂基於傷害之概括犯意，徒手毆打乙○○，
    且當乙○○之父丙○○前來勸架時，又徒手毆打丙○○胸部，丙○○當場倒地，
    致乙○○受有右前胸六公分擦傷、右肩擦傷、左肘腫脹、左下臂擦傷等傷害；丙○○受有胸部、左上肢挫傷等傷害。
二、案經被害人丁○○、甲○○、乙○○、丙○○訴由彰化縣警察局北斗分局報告臺
    灣彰化地方法院檢察署檢察官偵查起訴。
    理  由
一、訊據被告乙○○對其上開傷害犯行，均坦白承認，核與告訴人甲○○、丁○○指
    述之情節大致相符，並有其打丁○○之鐵管一支扣案、現場照片三幀、現場圖一
    張及診斷證明書二紙附卷可相佐證；而訊據被告丁○○固坦承有於上開時、地，
    因細故遭乙○○持鐵管攻擊，伊有與乙○○爭搶鐵管而發生拉扯等情，然其否認
    有與被告乙○○發生扭打，辯說：係乙○○自己在挑釁，伊並未毆打乙○○云云
    ；而被告戊○○固不否認有與乙○○發生衝突，且其要報警時，丙○○有阻止其
    報警之事實，惟其否認有毆打丙○○、乙○○父子，辯稱：伊並未毆打其二人，
    丙○○是自己跌倒受傷的云云。
二、惟查：被告丁○○確有於上述時、地，因被乙○○持鐵管攻擊，而與乙○○發生
    互毆，業據告訴人即同案被告乙○○指述歷歷，且其於警訊時亦曾自白確有因上
    述原故與乙○○互毆明確；又現場目擊證人己○○於警訊時亦證稱：確有見到丁○○、乙○○二人於上述時、地發生互毆之事實，而其於本院審理時，亦結證其
    二人當時確有發生拉扯及爭搶鐵管，是被告丁○○應有在遭受攻擊下，與乙○○
    互毆成傷，至屬無誤。
三、又查被告戊○○確有於上述時、地，毆打丙○○父子之事實，業據告訴人丙○○
    、乙○○指述明確，又同案被告即其子丁○○於警訊訊時亦供承：其父謝春父係
    見乙○○毆打其母甲○○，始毆打乙○○等語，則被告戊○○當時應確有毆打乙○○之事實無誤；再告訴人丙○○指稱其有遭戊○○毆打，而戊○○亦不否認當
    時伊係要打電話報警，遭丙○○阻止，則依當時混亂之情況，與其當時情緒之高
    亢等狀態，其當非僅僅被丙○○阻止後即就罷，則丙○○指述有遭戊○○毆打成
    傷之事實，應非誣指。此外，復有丙○○父子出具之診斷證明書各一紙附卷可參
    ，是其傷害之犯行亦堪認定，應與乙○○、丁○○併依法予以論科。
四、核被告乙○○、丁○○、戊○○所為，均係犯刑法第二百七十七條第一項之傷害
    罪。被告乙○○、戊○○先後二次傷害犯行，均時間緊接，所犯構成要件相同，
    顯均係基於概括犯意為之，皆應依連續犯之規定論以一罪，並均依法加重其刑。
    爰分別審酌被告三人犯罪之動機、目的、方法、手段、品行、所生危害，其等相
    鄰而居，確不知睦鄰之道，一再因細故而發生衝突，並衍生家庭間之集體暴力，
    其等之心態及做法均值非議，又本件係因被告乙○○先動手打人所引起，其責任
    較重，及其等暨犯後態度等一切情狀，分別量處如主文所示之刑，並均諭知易科
    罰金之折算標準，以示懲儆。扣案之鐵管一友，雖係被告乙○○持以傷害丁○○
    之物，然該鐵管尚非被告所有，業據其供明在卷，爰不依法併予宣告沒收，附此
    敘明。
五、據上論斷，應依刑事訴訟法第二百九十九條第一項前段、刑法第五十六條、第二
    百七十七條第一項、第四十一條第一項、罰金罰鍰提高標準條例第一條前段、第
    二條判決如主文。
本案經檢察官廖曉萍到庭執行職務。
中      華      民      國      九十一      年      八      月    六    日
                                    臺灣彰化地方法院刑事第一庭
                                        法      官  葛永輝
右正本證明與原本無異
如不服本判決，應於判決送達後十日內向本院提出上訴狀( 須附繕本 )。
告訴人或被害人對於判決如有不服具備理由請求檢察官上訴者，其上訴期間之計算係
以檢察官收受判決正本之日期為準。
                                        法院書記官  施惠卿
中      華      民      國      九十一      年      八      月    七    日
刑法第二百七十七條
傷害人之身體或健康者，處三年以下有期徒刑，拘役或一千元以下罰金。
犯前項之罪，因而致人於死者，處無期徒刑或七年以上有期徒刑，致重傷者，處三年
以上，十年以下有期徒刑。
